【裁判字號】    98,毒抗,42
【裁判日期】    980519
【裁判案由】    聲請重新審理
【裁判全文】
臺灣高等法院高雄分院刑事裁定          98年度毒抗字第42號
抗  告  人
即  被  告  甲○○
                      1號
上列抗告人因聲請重新審理案件，不服臺灣屏東地方法院中華民
國98年1 月23日裁定（97年度毒聲重字第2 號），提起抗告，本
院裁定如下：
    主  文
抗告駁回。
    理  由
一、抗告意旨略以：被告並未施用第二級毒品安非他命，而係服
    用藥品「御寶」，致尿液中有安非他命陽性反應，詎台灣高
    等法院高雄分院前竟駁回被告之抗告，而認被告確有施用安
    非他命乙節。被告於該案確定後，向台灣屏東地方法院聲請
    重新審理，竟亦遭駁回，為此提起抗告等語。
二、按毒品危害防制條例第20條之1 第1 項規定，觀察、勒戒及
    強制戒治之裁定確定後，有該項第1 款至第6 款所定情形之
    一，認為應不施以觀察、勒戒或強制戒治者，受觀察、勒戒
    或強制戒治處分之人，或其法定代理人、配偶，或檢察官得
    以書狀敘述理由，聲請原裁定確定法院重新審理。經查：本
    案抗告人即被告甲○○經台灣屏東地方法院97年6 月18日以
    97年度毒聲字第229 號裁定令入勒戒處所，觀察勒戒，其期
    間不得逾二月。嗣提起抗告又經台灣高等法院高雄分院（下
    稱高雄高分院）於同年8 月15日以97年度毒抗字第79號裁定
    駁回抗告確定，有該2 份裁定書在卷可稽。是本案裁定之確
    定法院係高雄高分院，依前開規定，抗告人應向高雄高分院
    聲請重新審理，始為適法。今抗告人誤向原審法院聲請重新
    審理，程序已有未合。
三、次查，抗告人前聲請重新審理, 無非以其在97年7 月7 日至
    同年7 月23日連續向中山醫學大學附設醫院申請之前服用之
    各種藥物檢驗，經該院證明其未服用安非他命毒品，此有該
    院檢驗科藥物檢測中心負責人張耀仁主任出具之證明書可稽
    云云。惟按同條例第20條之１第１項第五款所稱發現確實之
    新證據，係指該項證據事先於判決前因未經發現，不及調查
    審酌至其後始行發現者而言。若判決前已經當事人提出或聲
    請調查之證據，經原審法院捨棄不採者，即非該款所謂發現
    之新證據 (最高法院28年度抗字第8號判例意旨參考)。查抗
    告意旨所陳俱係其在本件原毒聲案件之抗告法院審理時，即
    已提出予抗告法院，經該抗告法院調查後所捨棄不採，並已
    於理由中詳予論駁捨棄之理由，此有高雄高分院97年度毒抗
    字第79號裁定在卷足稽。從而，抗告意旨所指陳部分，似非
    該法條所指之「新證據」，併此附敘。
四. 原審以抗告人之聲請重新審理既不合法亦無理由，而予駁回
    ，核無違誤。抗告人仍執前詞，提起抗告，並無理由，應予
    駁回。
五、據上論結，應依刑事訴訟法第412 條，裁定如主文。
中    華    民    國    98    年    5     月    19    日
                  刑事第七庭    審判長法  官  莊飛宗
                                      法  官  邱明弘
                                      法  官  陳明富
以上正本證明與原本無異。
本裁定不得再抗告。
中    華    民    國    98    年    5     月    19    日
                                      書記官  劉鴻瑛


司法院資訊處製作；財團法人民間司法改革基金會備份。
